---
title: "Kursinis"
author: "Rūta Radavičiūtė, Izabalė Vilkinaitė"
date: "Thursday, September 29, 2016"
output: html_document
---

##Aprašomoji statistika 

```{r}
data2 = read.csv(file="poverty.csv", header=T)
```

At-risk-of-poverty rate by poverty threshold, age and sex - EU-SILC survey
At risk of poverty rate (cut-off point: 60% of median equivalised income after social transfers)

##Daugiamatė ANOVA (tikriname ar vidurkiai statistiškai reikšmingai skiriasi)
```{r}
poverty =as.vector(t(data2[,-1]))
salis = as.character(rep((data2[,1]),each=8))
dat2 = data.frame(poverty, salis)
fit2 = aov(poverty~salis, dat2)
par(mfrow=c(2,2))
plot(fit2)
summary(fit2)
```

###Kadangi p-value < 0.05, H0 hipotezę atmetame, tai vidurkiai tarp šalių statistiškai reikšmingai skiriasi. 

#Bendra
```{r}
summary(poverty)
```
#Vidurkis
```{r}
mean(poverty)
```
#Mediana
```{r}
median(poverty)
```
#Moda
```{r}
library(modeest)
mlv(poverty, method = "mfv")
```
#Standartinis nuokrypis
```{r}
sd(poverty)
```
#Duomenų išbrėžimas
```{r}
y=rowMeans(data2[,-1])
x=factor(data2[,1])
plot(x, y, type="h", main="Mean of at risk of poverty rate", las=2)
```
