---
title: "Kursinis"
author: "Rūta Radavičiūtė, Izabalė Vilkinaitė"
date: "Thursday, September 29, 2016"
output: html_document
---

##Aprašomoji statistika 

```{r}
data4 = read.csv(file="inactive.csv", header=T)
```

Young people neither in employment nor in education and training by sex, age and labour status (NEET rates)
Neither formal nor non-formal education and training
##Inactive persons

##Daugiamatė ANOVA (tikriname ar vidurkiai statistiškai reikšmingai skiriasi)
```{r}
inactive =as.vector(t(data4[,-1]))
salis = as.character(rep((data4[,1]),each=8))
dat4 = data.frame(inactive, salis)
fit4 = aov(inactive~salis, dat4)
par(mfrow=c(2,2))
plot(fit4)
summary(fit4)
```

###Kadangi p-value < 0.05, H0 hipotezę atmetame, tai vidurkiai tarp šalių statistiškai reikšmingai skiriasi. 

#Bendra
```{r}
summary(inactive)
```
#Vidurkis
```{r}
mean(inactive)
```
#Mediana
```{r}
median(inactive)
```
#Moda
```{r}
library(modeest)
mlv(inactive, method = "mfv")
```
#Standartinis nuokrypis
```{r}
sd(inactive)
```
#Duomenų išbrėžimas
```{r}
y=rowMeans(data4[,-1])
x=factor(data4[,1])
plot(x, y, type="h", main="Mean of inactive persons", las=2)
```


##Aprašomoji statistika 

```{r}
data6 = read.csv(file="seeking.csv", header=T)
```

Young people neither in employment nor in education and training by sex, age and labour status (NEET rates)
Neither formal nor non-formal education and training
##Persons would like to work (seeking employment or not)

##Daugiamatė ANOVA (tikriname ar vidurkiai statistiškai reikšmingai skiriasi)
```{r}
seeking =as.vector(t(data6[,-1]))
salis = as.character(rep((data6[,1]),each=8))
dat6 = data.frame(seeking, salis)
fit6 = aov(seeking~salis, dat6)
par(mfrow=c(2,2))
plot(fit6)
summary(fit6)
```

###Kadangi p-value < 0.05, H0 hipotezę atmetame, tai vidurkiai tarp šalių statistiškai reikšmingai skiriasi. 

#Bendra
```{r}
summary(seeking)
```
#Vidurkis
```{r}
mean(seeking)
```
#Mediana
```{r}
median(seeking)
```
#Moda
```{r}
library(modeest)
mlv(seeking, method = "mfv")
```
#Standartinis nuokrypis
```{r}
sd(seeking)
```
#Duomenų išbrėžimas
```{r}
y=rowMeans(data6[,-1])
x=factor(data6[,1])
plot(x, y, type="h", main="Mean of persons would like to work", las=2)
```
